【裁判字號】    95,抗,505
【裁判日期】    951019
【裁判案由】    假扣押
【裁判全文】
臺灣高等法院臺中分院民事裁定  95年度抗字第505號
抗  告  人  甲○○
相  對  人  何金隆即祭祀公業何子旋管理人
抗告人因與相對人間假扣押事件，對於中華民國 95年5月12日臺
灣臺中地方法院95年度裁全字第5675號所為裁定提起抗告，本院
裁定如下：
    主  文
原裁定廢棄。
相對人於原法院之聲請駁回。
聲請及抗告訴訟費用由相對人負擔。
    理  由
一、抗告意旨略以：按原告無當事人能力及訴訟能力，其情形不
    能補正，民事訴訟法第249條第1項第3款、第4款定有明文。
    此項規定於假扣押聲請準用之。相對人何金隆即祭祀公業何
    子旋管理人之管理權，業經臺灣臺中地方法院93年度裁全字
    第5679號假處分裁定，禁止何金隆行使管理權，並經該法院
    93年度執全子字第1705號執行在案，依假扣押執行之內容，
    相對人何金隆已失祭祀公業何子旋管理人之管理權限，故相
    對人所提出之聲請顯無當事人能力及訴訟能力，且因為不能
    補正，原法院不察，准相對人提供擔保對於抗告人為假扣押
    ，爰依法請求廢棄原裁定，駁回相對人之聲請云云。
二、經查，相對人何金隆即祭祀公業何子旋管理人之管理權，業
    經臺灣臺中地方法院93年度裁全字第5679號假處分裁定，禁
    止何金隆行使管理權，並經該法院93年度執全子字第1705號
    執行在案，有臺灣臺中地方法院93年度裁全字第5679號卷宗
    及同院 93年9月20日93年度執全子字第1705號函附卷可查。
    何金隆既已因假處分而不得代表祭祀公業何子旋管理人為行
    為，在祭祀公業何子旋管理人經聲請，並由法院選任特別管
    理人以前，何金隆自不能以祭祀公業何子旋管理人名義為任
    何訴訟或強制執行之聲請。從而抗告人所提起之本件抗告即
    非無據，原裁定應予廢棄，相對人於原法院之聲請則予以駁
    回。
據上論結，本件抗告為有理由，依強制執行法第30條之1，民事
訴訟法第492條、第95條、第78條，裁定如主文。
中    華    民    國    95    年    10    月    19    日
                    民事第三庭審判長法  官  陳照德
                                    法  官  蔡王金全
                                    法  官  曾謀貴
以上正本係照原本作成。
如對本裁定不服者，得以適用法規顯有錯誤為理由，於本裁定送
達後10日之不變期間內，表明抗告理由向本院提出（應按他造人
數附具繕本），並同時繳納抗告裁判費新台幣1,000元。
提起抗告時，應委任律師或具有律師資格之人，並提出委任狀。
若委任具有律師資格者，另應附具律師及格證書，並釋明與受任
人間具有民事訴訟法第466條之1第1項但書或第2項（附註）所定
關係之釋明文書影本。
                                    書記官  李妍嬅
中    華    民    國    95    年    10    月    20    日
                                                      Ｂ


司法院資訊處製作；財團法人民間司法改革基金會備份。
